【裁判字號】    92,訴,1552
【裁判日期】    920718
【裁判案由】    毒品危害防制條例
【裁判全文】
臺灣板橋地方法院刑事判決                        九十二年度訴字第一五五二號
    公  訴  人  臺灣板橋地方法院檢察署檢察官
    被      告  甲○○
右列被告因違反毒品危害防制條例案件，經檢察官提起公訴（九十二年度毒偵緝字第
一三四號），本院判決如左：
    主  文
甲○○施用第一級毒品，處有期徒刑拾月。
    事  實
一、甲○○於民國（下同）八十九年間，因施用第二級毒品安非他命案件，經依本院
    八十九年度毒聲字第三七五八號裁定送觀察、勒戒，認無繼續施用毒品傾向，由
    臺灣板橋地方法院檢察署檢察官於八十九年六月三十日以八十九年度毒偵緝字第
    七二二號為不起訴處分確定，詎猶不知悔改，另於九十一年一月三十日上午十時
    許（起訴書誤載為九十一年一月三十日二十二時許為警採尿前二十六小時、九十
    六小時內某時），在臺北縣板橋市○○街五九巷十八號五樓之友人住處內（起訴
    書誤載為不詳地點），以將海洛英混合安非他命摻水置入注射針筒內再施打入身
    體內之方式，施用第一級毒品海洛因及第二級毒品安非他命一次，嗣於九十一年
    一月三十日晚間七時許，為警在上址查獲。甲○○前經觀察、勒戒結果，認無繼
    續施用毒品傾向，而由檢察官為不起訴處分後，五年內，再犯施用第一級毒品及
    施用第二級毒品案件，經警移送臺灣板橋地方法院檢察署偵辦，乃由該署檢察官
    依本院九十一年度毒聲字第三三六九號裁定送觀察、勒戒，俟認有繼續施用毒品
    傾向，再依本院九十二年度毒聲字第一一０三號裁定送強制戒治，現仍於臺灣臺
    北看守所附設勒戒所執行強制戒治中。
二、案經臺北市政府警察局大安分局報請臺灣板橋地方法院檢察署檢察官偵查起訴。
    理  由
一、右揭事實，業據被告甲○○於本院審理時坦承不諱，且其於為警查獲當日所採集
    之尿液檢體，經分別送請臺北市立療養院及法務部調查局鑑驗結果，均呈鴉片類
    （嗎啡）、安非他命類（甲基安非他命）陽性反應，有臺北市立療養院煙毒尿液
    檢驗報告書影本一份、法務部調查局檢驗通知書一紙在卷足憑，堪信被告上開自
    白確與事實相符；次查被告先前如事實欄所載，因施用第二級毒品安非他命案件
    ，經依本院八十九年度毒聲字第三七五八號裁定送觀察、勒戒，經認無繼續施用
    毒品傾向，由臺灣板橋地方法院檢察署檢察官於八十九年六月三十日以八十九年
    度毒偵緝字第七二二號為不起訴處分確定後，復於九十一年一月三十日施用第一
    級毒品海洛因及第二級毒品安非他命，經警查獲暨移送臺灣板橋地方法院檢察署
    檢察官偵辦，乃依本院九十一年度毒聲字第三三六九號裁定送觀察、勒戒，俟認
    有繼續施用毒品傾向，再依本院九十二年度毒聲字第一一０三號裁定送入戒治處
    所施以強制戒制等節，有前揭案件之不起訴處分書一份（法學檢索列印本）、本
    院九十一年度毒聲字第三三六九號及九十二年度毒聲字第一一０三號刑事裁定正
    本各一份、臺灣臺北看守所附設勒戒處所有無繼續施用毒品傾向證明書一份、臺
    灣板橋地方法院檢察署刑案資料註記錄表及臺灣高等法院被告全國前紀錄表各一
    份在卷可按，堪認被告確係前經觀察、勒戒結果，認無繼續施用毒品傾向，而由
    檢察官為不起訴處分後，五年內，再犯本件施用第一級毒品海洛因及施用第二級
    毒品安非他命案件，並經觀察、勒戒後，認有繼續施用毒品傾向，核與毒品危害
    防制條例第二十條第三項前段之規定相符，殆無疑問。綜上所述，本案事證已臻
    明確，被告犯行洵堪認定。
二、查海洛因及安非他命分別為毒品危害防制條第二條第二項第一款、第二款明定之
    第一、二級毒品，不得持有、施用及販賣；本件被告先前因施用第二級毒品案件
    ，經觀察、勒戒認無繼續施用毒品傾向，而由檢察官為不起訴處分後，五年內，
    再犯如事實欄所載之施用第一級毒品海洛因及第二級毒品安非他命犯行，核其所
    為，係犯毒品危害防制條例第十條第一項之施用第一級毒品罪及同條第二項之施
    用第二級毒品罪；又其係以一施用行為，觸犯前開施用第一級毒品及施用第二級
    毒品二罪名，為想像上競合犯，應依刑法第五十五條前段規定，從一重之施用第
    一級毒品罪處斷，公訴人認被告所犯上開二罪間，犯意各別，行為互殊，應分論
    併罰，尚有誤會；至其施用前、後持有第一級毒品海洛因及第二級毒品安非他命
    之低度行為，應分別為施用之高度行為所吸收，不另論罪。爰審酌被告前經觀察
    、勒戒，仍未戒斷其施用毒品之惡習，並參酌其素行狀況（有臺灣高等法院被告
    全國前紀錄表一份在卷足稽）、犯罪之動機、目的、手段、所生戕害其身心情形
    及於本院審理時尚知坦承犯行等一切情狀，量處如主文所示之刑，以資懲儆。
據上論斷，應依刑事訴訟法第二百九十九條第一項前段，毒品危害防制條例第十條第
一項、第二項，刑法十一條前段、第五十五條前段，判決如主文。
本案經檢察官黃明絹到庭執行職務
中      華      民      國      九十二      年     七     月    十八    日
                                        臺灣板橋地方法院刑事第五庭
                                            法  官  王  屏  夏
右正本證明與原本無異。
如不服本判決，應於判決送達後十日內向本院提出上訴狀。
                                            書記官  楊  璧  華
中      華      民      國      九十二      年     七     月    十八    日
附錄本案論罪科刑法條全文：
毒品危害防制條例第十條：
施用第一級毒品者，處六月以上五年以下有期徒刑。
施用第二級毒品者，處三年以下有期徒刑。


司法院資訊處製作；財團法人民間司法改革基金會備份。
